# 收购少数股东权益产生的资本公积后续处理？

提问人：soibook 时间：2022-11-12 14:02:58
请教，控股股东再收购少数股东权益，对价与对应的可辨认净资产公允价值的差额依次计入合并报表资本公积、盈余公积和未分配利润，如果单体报表股权全部转让，或者部分转让失去控制权后，这个资本公积还需要处理吗？尤其是连续编制合并报表，这个年初资本公积突然一下就没有了，中间的变动过程怎么解释？

回答人：chenyiwei
这个资本公积后续一直留在合并报表层面的资本公积中，不能转入损益。
参考：《中审众环研究 2020 》之“问题3-2-162（全部处置子公司股权时，在合并报表层面原因购买少数股权调减的资本公积是否需要恢复）”。